【裁判字號】    89,自,68
【裁判日期】    900831
【裁判案由】    違反專利法
【裁判全文】
臺灣雲林地方法院刑事判決                            八十九年度自字第六八號
    自  訴  人  德保有限公司
    法定代理人  甲○○
    自訴代理人  丙○○
    被      告  李水利
                乙○○
右列被告等因違反專利法案件，經自訴人提起自訴，本院判決如左：
    主  文
乙○○部分，自訴不受理。
李水利免訴。
    理  由
壹、自訴事實略以：被告李水利為設於雲林縣斗南鎮○○路二十五巷六號尚懋企業有
    限公司（下稱尚懋公司）之負責人，其公司內設置之浪板製造機係向另一被告乙
    ○○為負責人之嘉宏機械有限公司（下稱嘉宏公司）購買，並於民國（下同）八
    十三年中期運抵尚懋公司組裝而成，被告李水利指示被告乙○○如何組裝，並提
    供壁紙卷、壓製成型之鋼板，互相配合才能製造出發泡浪板成品，而且乙○○所
    生產浪板製造機每台都不同，所以被告李水利確有指示共同製造之犯嫌。該機器
    經中興大學鑑定侵犯自訴人之新型第一０五一八五號「壁紙包含發泡材料於浪板
    內層之浪板製造機結構」專利權，被告李水利與乙○○共同製造該機器，均涉犯
    專利法第一百二十五條罪嫌。
貳、乙○○部份：
一、按同一案件繫屬於有管轄權之數法院者，由繫屬在先之法院審判之，繫屬在後之
    法院不得為審判，應諭知不受理之判決，刑事訴訟法第三百零三條第七款、第八
    條有明文規定，自訴案件亦依同法第三百四十三條準用之。
二、被告乙○○否認出售系爭浪板製造機給被告李水利，辯稱：我本來是作風管產品
    ，但從八十二年十月間起，仿製日本過期的專利資料，改行開始製造浪板製造機
    ，我一開始就是做有折邊浪板之製造機，而且系爭機器我已經製造三、四十台了
    ，且我是出租機器給李水利等語。
三、經查：本件被告乙○○前於八十九年七月二十日，已經為自訴人公司向臺灣南投
    地方法院提起自訴，其自訴意旨略以：被告乙○○於八十六年間中期，在南投縣
    埔里鎮○○路一二八號詹益烈經營之弘佳鐵材行工廠內，與詹益烈共同仿冒自訴
    人公司前揭專利權，組裝製造「浪板製造機」，侵害自訴人前揭新型專利權，因
    認被告乙○○與詹益烈二人，共犯專利法第一百二十五條侵害新型專利權之罪嫌
    等情，已由臺灣南投地方法院以八十九年度自字第四二號案件審理中，有該案件
    之自訴狀影本、臺灣高等法院被告全國前案紀錄表附卷可稽。依該案件所載事實
    觀之，本件被告乙○○被訴之犯罪事實，如果屬實成立犯罪，參酌被告乙○○自
    白相同機器已製造三、四十台，則被告乙○○製造系爭機器，應已有相當期間，
    從而與前述自訴人已經提起自訴部分，皆係觸犯構成要件相同罪名，且侵害對象
    同一，時間緊密，為連續犯，係屬裁判上一罪，為同一案件。另查臺灣高等法院
    臺中分院亦以九十年度上易字第一二五七號判決認定被告乙○○於八十三年八月
    生產浪板製造機出售另案被告傅永光之行為，與南投地方法院受理之自訴案件，
    即八十六年間製造浪板製造機案件，亦屬為同一事件，有該判決書影本附卷。本
    件事實亦於八十三年八月間發生，參照前開判決意旨，亦應屬同一案件。從而，
    自訴人公司就被告乙○○所犯同一案件，於八十九年十二月八日復具狀向本院提
    起自訴，參照前揭說明，被告乙○○部分應為自訴不受理判決之諭知。
參、李水利部分：
一、按案件時效已完成者，應諭知免訴之判決，刑事訴訟法第三百零二條第二款定有
    明文。又專利法第一百二十五條侵害新型專利權罪，該罪之最重本刑為二年以下
    有期徒刑之罪，其犯罪追訴權依刑法第八十條第一項第三款規定為五年。
二、被告李水利被訴於八十三年八月十五日違反專利法第一百二十五條之罪，本件自
    訴人於八十九年十二月八日始提出自訴，其追訴權時效已經完成。依照首開說明
    ，應為諭知免訴之判決。
肆、被告乙○○及李水利，於審判期日均經合法傳喚不到庭，爰不待其陳述，逕行判
    決。
據上論斷，依刑事訴訟法第三百四十三條、第三百零三條第七款、第八條、第三百零
二條第二款、第三百零七條，判決如主文。
中      華      民      國      九十      年      八     月    三十一   日
                                    臺灣雲林地方法院刑事第一庭
                                        審判長法官  康  樹  正
                                              法官  冷  明  珍
                                              法官  葉  明  松
右正本證明與原本無異。
如不服本判決，應於判決送達後十日內向本院提出上訴狀( 應附繕本 )。
                書記官  陳  善  永
中      華      民      國      九十      年      八     月    三十一   日


司法院資訊處製作；財團法人民間司法改革基金會備份。
